【裁判字號】    95,訴,2782
【裁判日期】    951018
【裁判案由】    損害賠償
【裁判全文】
臺灣高雄地方法院民事判決              95年度訴字第2782號
原      告   華僑商業銀行股份有限公司
法定代理人   甲○○
訴訟代理人   葉張基律師
被      告   郭志誠
上列當事人間請求損害賠償事件，本院於民國95年10月4 日言詞
辯論終結，判決如下：
    主  文
被告應給付原告新臺幣貳佰萬元，及自民國九十四年八月三十日
起至清償日止，按年息百分之五計算之利息。
訴訟費用由被告負擔。
本判決得假執行。
    事實及理由
一原告起訴主張：被告前為原告之職員，擔任原告前鎮分行總務
  兼票據交換員職務，詎被告利用職務之便，於民國94年7 月12
  日，以將虛偽資料輸入其職務上所掌電腦之方式，先於「（借
  ）累計折舊—機械及設備」之會計項目中，虛增入帳新臺幣（
  下同）110 萬元後，將上開款項分3 筆各為35萬元、65萬元及
  10萬元之款項，虛偽轉帳存入被告設於前鎮分行帳號00000000
  000000號之帳戶（下稱系爭帳戶），嗣分別於94年7 月12日、
  13日將上開金額提領一空。被告於94年7 月22日，又以同一手
  法虛增入帳100 萬元後，將該款項分4 筆各為30萬元、40萬元
  、3 萬元及27萬元之款項，虛偽轉帳存入系爭帳戶，嗣分別於
  94年7 月22日、25日及29日將上開款項提領一空。被告於94年
  8 月29日，又以同一手法虛增入帳100 萬元後，將該款項分3
  筆各為34萬元、34萬元及32萬元之款項，虛偽轉帳存入系爭帳
  戶，再於94年8 月29日領款65萬元。因被告虛增款項轉帳存入
  系爭帳戶共計310 萬元，致原告受有損害，經原告發覺後，已
  就系爭帳戶內之存款餘額350,177 元主張抵銷，並獲得保險理
  賠749,823 元，尚有200 萬元之損害未獲清償，原告自得請求
  被告如數給付。爰依民法第184 條第1 項前段、第184 條第2
  項、第226 條第1 項、第227 條第1 項、兩造之勞動契約及工
  作規則之法律關係，求為判決：(一)如主文第1 項所示；(二)願供
  擔保，請准宣告假執行。
二被告陳述：其確有虛增款項存入系爭帳戶共計310 萬元，致原
  告受有損害之行為，故同意原告之請求等語。
三按當事人於言詞辯論時為訴訟標的之捨棄或認諾者，應本於其
  捨棄或認諾為該當事人敗訴之判決，民事訴訟法第384 條定有
  明文。經查，本件原告主張依民法第184 條第1 項前段、第18
  4 條第2 項、第226 條第1 項、第227 條第1 項、兩造之勞動
  契約及工作規則之法律關係，請求被告給付如主文第1 項所示
  之金額及利息，業據被告於本院言詞辯論時同意如數給付（見
  本院卷第25、26頁），核屬就訴訟標的之認諾，則揆諸首揭規
  定，本院自應為被告敗訴之判決。
四再按本於被告認諾所為之判決，法院應依職權宣告假執行，民
  事訴訟法第389 條第1 項第1 款定有明文。本件被告既對原告
  之請求為認諾，本院自應依職權宣告假執行。至原告聲請就勝
  訴部分為假執行之宣告，本院即無庸參酌，併予敘明。
五據上論結，原告之訴為有理由，依民事訴訟法第78條、第389
  條第1 項第1 款，判決如主文。
中    華    民    國    95    年    10    月    18    日
                  民事第六庭  審判長法  官  謝靜雯
                                    法  官  高增泓
                                    法  官  鄭詠仁
正本係照原本作成。
如不服本判決，應於送達後20日內，向本院提出上訴狀並表明上
訴理由，如於本判決宣示後送達前提起上訴者，應於判決送達後
10日內補提上訴理由書（須附繕本）。
中    華    民    國    95    年    10    月    18    日
                                    書記官  王雪招


司法院資訊處製作；財團法人民間司法改革基金會備份。
